【裁判字號】    97,抗,1209
【裁判日期】    971118
【裁判案由】    聲明異議
【裁判全文】
臺灣高等法院刑事裁定                  97年度抗字第1209號
抗  告  人
即受處分人  甲○○
上列抗告人因聲明異議案件，不服臺灣板橋地方法院中華民國97
年9月26日裁定（96年度聲字第3504號），提起抗告，本院裁定
如下：
    主  文
抗告駁回。
    理  由
一、原裁定略以：本件抗告人即受處分人甲○○聲明異議意旨固
    謂其所犯傷害致死案件，係因自首而受裁定，本合於減刑要
    件，然檢察官於執行時，未查其係因入營服役而未收受該確
    定判決，以致無法如期到案執行，即率爾發布通緝，員警甚
    至故意遲至減刑條例第5條所定自動歸案期限屆至後之民國
    97年1月2日始至部隊將伊送往監獄服刑，足見檢察官執行之
    指揮有所未當云云。然查受處分人係因妨害兵役治罪條例案
    件而遭通緝，與其所犯傷害致死案件無涉，要難據此而指摘
    檢察官執行之指揮有何不當可言，因認受處分人聲明異議為
    無理由，應予駁回等語。
二、抗告意旨則謂：受處分人所犯之傷害致死罪，係因自首而受
    裁定，應合於減刑要件，然原法院對於其所聲請之減刑，未
    能依法辦理，顯有違背法令之嫌，爰依法提起抗告云云。
三、經查：
  (一)按得聲明異議者，以檢察官執行之指揮為不當、或對於審判
    長或受命法官有關證據調查或訴訟指揮之處分不服者，始得
    為之，此為刑事訴訟法第288條之3、第484條所明定。
  (二)查受處分人所犯傷害致死案件前經本院以92年度上訴字第32
    5號、最高法院96年度台上字第5396號判處有期徒刑3年6月
    確定，嗣另與其所犯妨害兵役條例案件，因數罪併罰而合併
    定其應執行刑為3年7月確定，有臺灣板橋地方法院96年聲減
    字第7621號刑事裁定、本院92年度上訴字第325號刑事判決
    可參。而觀諸受處分人聲明異議狀所載，受處分人雖係針對
    所犯傷害致死案件，而對檢察官該部分所為刑之執行指揮有
    所不服，惟檢察官係依據上開確定裁定所為之執行指揮，尚
    難認有何不當可言。受處分人固認傷害致死案件，亦應予以
    減刑云云，然應否減刑之判斷，乃法院之職權，本非檢察官
    執行指揮之範疇，且須經檢察官或應減刑之人犯向法院聲請
    後，法院始得審究，是受處分人此部分所陳，既與檢察官之
    執行指揮無涉，殊非可採。嗣受處分人於本院抗告時，雖另
    稱：伊聲請減刑，鈞院未能依法辦理云云，然參諸本院被告
    前案紀錄表，該傷害致死案件，未有檢察官或受處分人聲請
    減刑之紀錄，且此部分亦非原聲明異議之範圍，猶難據此指
    摘原裁定不當。綜上，因認本件抗告，為無理由，應予駁回
    。
據上論斷，應依刑事訴訟法第412條，裁定如主文
中    華    民    國    97    年    11    月    18    日
                  刑事第二庭審判長法  官  洪光燦
                                  法  官  宋明蒼
                                  法  官  林恆吉
以上正本證明與原本無異。
如不服本裁定，應於收受送達後五日內向本院提出抗告狀。
                                  書記官  陳盈璇
中    華    民    國    97    年    11    月    18    日


司法院資訊處製作；財團法人民間司法改革基金會備份。
